# 请教陈版 abs 提前结束，资产回表的会计处理

提问人：reversal 时间：2023-02-28 15:28:01
客户有一期abs，因目前仅剩余劣后级，且为客户全额自持，资产现流覆盖还有多期，为节省管理成本故准备提前结束abs，采用终止方式
资产方面分为 剩余基础资产合同本金A，客户持有的劣后级本金B，劣后级待收收益b
客户认为信贷资产应按A确认回表，A与公司账面资产B、b的差额应当作为投资收益予以确认
我认为该部分计划终止，不存在交易事项，不应当在资产回表时确认损益，回表的信贷资产应按B+b的账面数确认，同时按直线法将其摊销
不知道上述两个处理思路哪个更合适一些，请陈版指导

回答人：chenyiwei
“目前仅剩余劣后级，且为客户全额自持”，则不论此前该ABS是否纳入合并报表范围，到现在都应纳入合并了。也就是，在优先级全部偿还且仅留劣后级（全部自持）的时点，在合并报表层面就应完成基础资产的“回表”过程，后续终止ABS时，按基础资产在合并报表层面的账面价值作为其在个别报表层面的初始计量金额。